【裁判字號】    92,小上,90
【裁判日期】    920526
【裁判案由】    返還不當得利
【裁判全文】
臺灣臺北地方法院民事裁定      九十二年度小上字第九○號
    上  訴  人  甲○○○
    被上訴人    玉山商業銀行股份有限公司
    法定代理人  黃永仁
右當事人間九十一年小上字第九十號給付貨款事件，上訴人對於民國九十二年三月十
四日本院台北簡易庭九十二年度北小字第四四二號民事判決提起上訴，本院裁定如左
：
        主    文
上訴駁回。
第二審訴訟費用新台幣壹仟陸佰捌拾陸元由上訴人負擔。
        理    由
一、依民事訴訟法第四百三十六條之二十四第二項之規定，對於小額程序之第一審裁
    判上訴或抗告，非以其違背法令為理由，不得為之；同法第四百三十六條之二十
    五第二項亦規定，上訴狀內應記載上訴理由，表明原判決所違背之法令及其具體
    內容，與依訴訟資料可認為原判決有違背法令之具體事實。所稱違背法令，係指
    同法第四百三十六條之三十二第二項準用同法第四百六十八條及第四百六十九條
    第一款至第五款規定之情形，並未包括同法第四百六十九條第六款所規定「判決
    不備理由或理由矛盾者」之情形。再依同法第四百三十六條之三十二第二項準用
    同法第四百七十一條第一項之規定，小額事件之上訴狀內未表明上訴理由者，上
    訴人應於提起上訴後二十日內，提出理由書於原審法院；未提出者，毌庸命其補
    正，由原審法院以裁定駁回之。原審法院未依此規定裁定駁回，而將訴訟卷宗送
    交第二審法院，第二審法院亦應依此規定，以裁定駁回之。
二、經查，上訴人之上訴狀所載上訴理由略謂：被上訴人開立貸款清償證明書證明系
    爭借款之借款人瑞慶興業有限公司之貸款已於八十五年一月六日清償完畢，何來
    上訴人仍須連帶保證人之責？又上開貸款清償證明書已結清瑞慶興業有限公司之
    全部借款，自無由被上訴人再通知上訴人繳付另案之貸款金額之理，上訴人自得
    依不當得利之法律關係請求被上訴人返還其逾繳之利息九萬八千零三十四元。惟
    原判決之理由認定之事實未斟酌上開情事，顯係判決違背法令、理由不備云云。
    經查，上訴人之前開上訴理由僅就原審取捨證據、認定事實之部分任加指摘，並
    未表明原判決所違背之法令為何及其具體內容，與依訴訟資料可認為原判決有違
    背法令之具體事實，此與前開法條及說明並不相符。況且，原審就上訴人上訴之
    理由所提之貸款清償證明書之效力，經審理後認定，該證書之真意係指：借款人
    瑞慶興業有限公司以清償八十五年一月六日結案之貸款，而非指所有貸款皆已清
    償，自無上訴人所指之未調查及斟酌上訴人於原審之主張，上訴人據此為上訴理
    由，並非適法。又「判決不備理由」尚非對於小額程序之第一審裁判得為上訴之
    理由；況且，上訴人於原審就其主張之事實，經原審查證後認定而未予採信，亦
    難認原審判決有何不適法之情事。從而，上訴人之上訴於法不合，不應准許。
三、據上結論，本件上訴為不合法，依民事訴訟法第四百三十六條之三十二第二項準
    用第四百七十一條第一項、第七十八條，裁定如主文。
中      華      民      國    九十二    年      五      月    二十六    日
                                    民事第二庭審判長法  官  丁蓓蓓
                                                    法  官  朱漢寶
                                                    法  官  洪純莉
右為正本係照原本作成
本件不得抗告。
~FF
~T48
訴訟費用計算書
項      目                     金  額（新台幣）                備    註
第二審裁判費                  壹仟陸佰壹拾捌元
第二審送達郵費                陸拾捌元
合          計                壹仟陸佰捌拾陸元
中      華      民      國    九十二    年      五      月    二十六    日
                                                    書記官  黃慧怡


司法院資訊處製作；財團法人民間司法改革基金會備份。
